臺灣彰化地方法院交通事件裁定　　　　100年度交聲字第359號
原處分機關　　交通部公路總局臺中區監理所彰化監理站
異　議　人　　吳淑娟
上列異議人即受處分人因違反道路交通管理處罰條例案件，對於
交通部公路總局臺中區監理所彰化監理站於民國100 年2 月22日
所為之處分（處分案號：彰監四字第裁64-U00000000號）聲明異
議，本院裁定如下：
    主  文
異議駁回。
    理  由
一、原處分意旨略以：異議人即受處分人吳淑娟，於100 年1 月
    12日17時許，駕駛車號1586-PU 號自小客車，行經彰化縣員
    林鎮○○道處臨時停車，經內政部警政署鐵路警察局以鐵警
    行字第U00000000 號當場舉發，原處分機關乃依道路交通管
    理處罰條例第54條第3 款規定，裁處新臺幣（下同）6, 000
    元，並依同條例第63條第1 項第3 款、第24條第1 項第4 款
    記違規點數3 點，及應接受道路安全講習。
二、異議意旨略以：1.填單日期、違規日期、應到案日期全錯。
    2.收受通知聯者簽名，並非本人簽的，可比對字跡。3.當天
    開車經過平交道時，是綠燈狀態下車子可通行，但因通行過
    時有回堵狀態，警察馬上攔下開罰單，但因綠燈車子還可緩
    緩前進，警察馬上攔下，伊覺得有點過當，而且開罰單時還
    恐嚇伊，因為罰單是6 仟元至1 萬2 仟元，而且開罰時間讓
    伊等了將近30分鐘等語。
三、按汽車駕駛人，駕車在鐵路平交道有臨時停車之情形者，處
    6,000 元以上12,000元以下罰鍰。而汽車駕駛人有第54條之
    情形之一者，除依原條款處罰鍰外，各記違規點數3 點，且
    應接受道路交通安全講習。道路交通管理處罰條例第54條第
    3 款、第63條第1 項第3 款、第24條第1 項第4 款有明文規
    定。次按平交道停止線為橫向標線，白色，具反光性能，線
    寬30公分，與路中心線垂直繪設，距離近端之鐵路外側軌條
    至少3 公尺。單股軌道設置一條，雙股以上軌道設置二條，
    間距30公分。又停止線，用以指示行駛車輛停止之界限，車
    輛停止時，其前懸部分不得伸越該線。本標線設於鐵路平交
    道之前方。另網狀線，用以告示車輛駕駛人禁止在設置本標
    線之範圍內臨時停車，防止交通阻塞。其劃設規定如左：..
    三接近鐵路平交道應予劃設，道路交通標誌標線號誌設置規
    則第157 條第2 項第5 款、第170 條第1 項、第173 條第1
    項第3 款亦分別定有明文。
四、經查：
  (一)異議人於上述時間駕駛上揭車輛行經上開鐵路平交道時，伊
    所駕駛之車輛曾在平交道上臨時停車，當時車輛之位置為車
    輛後車身凸出在鐵軌上方，車身則位在平交道鐵軌旁之網狀
    線上之平交道柵欄之內，尚未離開平交道外緣之停止線，且
    停車時間達12秒（照片時間為100 年1 月12日下午5 時0分
    38秒至49秒）乙節，此有卷附舉發時之監視錄影畫面翻拍照
    片8 張附卷可稽，則異議人所駕駛之上述車輛在上述平交道
    區域內確實臨時停車達至少12秒之情形，應屬確實。是異議
    人辯稱，當時是綠燈可通行，只是行車緩慢，員警即馬上開
    罰單云云，顯與事實不符，而非可採。
  (二)異議人雖再執伊當時係因通行時有車輛回堵的狀態云云置辯
    。惟按汽車駛至鐵路平交道前，如前面有車輛時，應俟前車
    駛離鐵路平交道適當距離而後車能安全通過後，始得通過。
    道路交通安全規則第104 條第2 項有明文規定；又按道路交
    通管理處罰條例第54條第3 款，係就「在鐵路平交道超車、
    迴車、倒車、臨時停車或停車」之違規行為所設之處罰規定
    ；該條項之規定，旨在防杜因行為人「在鐵路平交道上」之
    違規行為，導致行進於鐵路上之火車受阻，甚而發生碰撞翻
    覆，危及火車上眾多乘客及行為人自身之生命、財產安全，
    此觀諸該條文之內容自明（臺灣高等法院94年度交抗字第
    520 號裁判意旨參照）。經查，異議人當時車輛後車身凸出
    於鐵軌上、其他車身則位在平交道之網狀區上等情，已如前
    述，則縱係因前有車輛回堵，始造成伊所駕駛車輛不得不在
    平交道內臨時停車，但此適足以顯見異議人駕駛上述車輛於
    進入鐵路平交道前，並未注意上開道路交通安全規則關於應
    俟前車駛離鐵路平交道適當距離而後車能安全通過後，始得
    通過之規定。且依卷內所附之照片顯示，異議人於進入鐵路
    平交道之前方有另一臺銀色車輛，而異議人車輛緊跟在後，
    待該銀色車輛完全通過鐵路平交道時，在後方之異議人之車
    輛並未能完全駛離該平交道，而須臨時停車於該平交道之黃
    色網狀線上，足見異議人在該平交道上臨時停車全係因異議
    人未遵守上述道路交通安全規則所致，其辯稱伊臨時停車係
    不得已之避難行為，亦非可採。
  (三)至異議人雖復爭執填單日期、違規日期、應到案日期全錯云
    云，惟異議人對確實有因在員林鎮○○路○路平交道臨時停
    車而遭員警當場舉發之事實並不爭執，且依卷內所附之照片
    所顯示之時間確為異議人違規之時間，異議人空言指摘填單
    日期、違規日期不正確，並不可採。又異議人雖再辯稱：收
    受通知聯之簽名，並非伊本人簽的云云，惟異議人異議狀不
    但不否認當時在平交道臨時停車之車輛為其所駕駛之事實，
    更於第3 點異議理由中，詳細指述當時遭員警開單舉發之經
    過，顯見異議人確實有在舉發現場遭員警開單舉發之事；且
    細核舉發單上之簽名與本件異議狀上異議人之簽名，兩者筆
    順、字體均極相似，堪可認屬同一人之字跡，是異議人該等
    異議理由，亦均無足憑採。
五、綜上，本件異議人確有汽車駕駛人駕車在鐵路平交道上臨時
    停車之違規事實，原處分機關依道路交通管理處罰條例第54
    條第3 款、第63條第1 項第3 款、第24條第1 項第4 款及違
    反道路交通管理事件統一裁罰基準及處理細則之規定，裁處
    異議人罰鍰6,000 元，並記違規點數3 點及應接受道路交通
    安全講習等情，核無不當。
六、本件聲明異議為無理由，應予駁回，爰依道路交通案件處理
    辦法第19條，裁定如主文。
中    華    民    國   100    年    3     月    11    日
                  交通法庭    法  官  吳永梁
以上正本證明與原本無異。
如不服本裁定，應於裁定送達後五日內向本院提出抗告狀(須附
抗告狀繕本 )。
中    華    民    國   100    年    3     月    11    日
                              書記官  許原嘉